【裁判字號】    97,交抗,2521
【裁判日期】    980105
【裁判案由】    違反道路交通管理處罰條例
【裁判全文】
臺灣高等法院交通事件裁定            97年度交抗字第2521號
抗  告  人
即受處分人  甲○○
                      樓
上列抗告人因違反道路交通管理處罰條例案件，不服臺灣板橋地
方法院，中華民國97年11月28日所為裁定（97年度交聲字第2355
號），提起抗告，本院裁定如下：
    主  文
抗告駁回。
    理  由
一、抗告意旨略以：抗告人於案發前已遷移戶籍，因此，原處分
    未送達，導致抗告人錯失第一時間舉證（鄰里監視器只保留
    五至七天），而抗告人知悉已是第十四天。拖吊場、交通大
    隊及監理站未能及時通知。致由抗告人負擔全部費用，不合
    理，此部份亦在聲明異議範圍內等語。
二、原裁定略以：異議意旨略以：異議人因為搬家，將車號FR
    M-095號重型機車放置於住宅前安全位置，不知被何人拖至
    馬路紅線邊，因此遭罰新臺幣（下同）600元罰鍰，異議人
    對此罰單只好認了。惟因此車已非每日代步工具，所以未能
    在當天得知已因違規而被拖吊，又因異議人剛搬家，不及變
    更地址而沒收到相關訊息，故該車總共在保管場停放了14天
    。其中舉發機關第3天才寄告發單，第5天異議人才收到通知
    ，對這5天的保管費用，異議人不服，請求退還這段期間的
    保管費用等語。有關異議人即受處分人甲○○所有之車號
    FRM-095號重型機車停放於臺北縣土城市○○路○段212號前
    畫有紅實線之路邊等情，有舉發現場照片2張在卷可參，異
    議人辯稱：遭人拖至路邊乙節，空言所辯，無證據可佐，尚
    不可採，其違規事實，堪予認定。從而，原處分機關依道
    路交通管理處罰條例第56條第1項第1款之規定，裁處異議人
    罰鍰600元，核無違誤，異議為無理由，應予駁回。有關
    保管費，非交通法庭處理等語。
三、按汽車駕駛人在禁止臨時停車處所停車，處600元以上1200
    元以下罰鍰。道路交通管理處罰條例第56條第1項第1款定有
    明文。又依道路交通標誌標線號誌設置規則第149條第1項第
    1款第5目規定，「紅實線」係設於路側，用以禁止臨時停車
    。原裁定以異議人違規事實明確，原處分機關依上開規定裁
    罰，並無違誤，而駁回異議，於法並無不合。抗告意旨所指
    保管費及通知事項等，當屬因本件違規事件所生之另一行政
    處分，抗告人如對之不服，應循行政救濟或行政訴訟為之，
    亦即向原處分機關訴願或向行政法院提起訴訟。此部份尚非
    普通交通法庭之權限。按國家設官分職，各有所司，從而，
    抗告意旨，就保管費、通知部分為指摘原裁定不當，顯有誤
    會，為無理由，應予駁回。
四、據上論結，應依道路交通案件處理辦法第26條，刑事訴訟法
    第412條，裁定如主文。
中    華    民    國    98    年    1     月    5     日
                  刑事第十八庭審判長法  官  吳鴻章
                                    法  官  陳健順
                                    法  官  周政達
以上正本證明與原本無異。
不得再抗告。
                                    書記官  莊昭樹
中    華    民    國    98    年    1     月    5     日


司法院資訊處製作；財團法人民間司法改革基金會備份。
